Inventaris van archief van het Algemeen Rijksarchief, (1991) 1994-2002
Nationaal Archief, Den Haag
- Afdeling Publieksdiensten, 3
  - Algemeen, 3.1
    - Organisatie, 3.1.1
      - Overleg extern, 3.1.1.5
        - Correspondentie, 3.1.1.5.2
          - Correspondentie van F.J. van Rooijen met diverse personen inzake diverse onderwerpen., 1993-1996; 4956; pak
            Betreft zowel interne als externe correspondentie, niet onder te brengen bij 1 productgroep
          - Voorbereiding en afleggen van (werk)bezoeken aan en ontvangst van bezoek van Public Record Office (PRO) in Engeland, alsmede afleggen van een bezoek aan London Metropolitan Archives en The Family Records Centre., 1996-1998; 3354; pak
            Bevat 8 sheets en 1 diskette
          - Memo van dr. P. Koenders aan het Managementteam (MT) inzake de mogelijkheden voor digitale samenwerking met de Koninklijke Bibliotheek (KB)., 1998; 3484; stuk
          - Uitwisseling van informatie met de Afdeling Culturele Samenwerking, Onderwijs en Onderzoek van het Ministerie van Buitenlandse Zaken., 1998-1999; 4121
      - Communicatie, 3.1.1.6
        - Organisatie van speerpuntpresentaties in samenwerking met het Rijksmuseum (RM)., 1998-2001; 3708
        - Verslag houdende "Evaluatie Intern Communicatieplan (ICP)"., 1999; 3751; stuk
        - Voorbereiding en organisatie van het bezoek van de Archivschule Marburg op 8 september., 1999; 4168
        - Medewerking aan de publicatie van een artikel in het Emder Jahrbuch fur historische Landeskunde Ostfrieslands, op verzoek van dr. W. Henninger (Niedersächsisches Staatsarchiv in Aurich) opgesteld door drs. F.J.M. Otten., 1999; 6243
        - Jaarverslagen 1999 en 2000 van de Commissie van Toezicht Registratieregelingen Onderwijs, Cultuur en Wetenschappen (OCenW)., 2000-2001; 4814
        - Rapport Elektronische overheid en privacy, opgesteld door dr. J.A.G. Versmissen en mr.drs. A.C.M. de Heij en ontvangen door mw. drs. F. van Anrooij., 2001; 4815; stuk
    - Personeel, 3.1.2
      - Stukken betreffende personeelsaangelegenheden van de Afdeling Dienstverlening., 1994-1996; 3550
        Het betreft hier onder meer stagiaires/vrijwilligers (grootste gedeelte), personeelsuitstapjes, personeelsoverzicht en ziekteverzuim
      - Voorbereiding van een opleidingsplan voor de hoofdmedewerkers., 1995; 3560
      - Artikel in het Hollands Historisch Magazine met betrekking tot verschillende vrijwilligersprojecten in Noord- en Zuid-Holland., 1998; 3488; deel
        Opmerkingen: Wordt behandeld in F.O.
      - Memo van mw. S.A.L. de Graaff aan de medewerkers Publieksdiensten met betrekking tot de afwezigheidsregistratie., 1998; 3485; stuk
        Rubriek niet juist, kan geen betere vinden
      - Voorbereiding van een opleidingsprogramma RAD/ARA in het kader van de reorganisatie., 1998; 3352
      - Deelname aan het praktijkseminar van het Nederlands Studie Centrum (NSC) Vaardigheden "Op weg naar succesvolle sponsoring!" van 27 april 1999., 4495
      - Op- en aanmerkingen op de Overeenkomst vrijwilligerswerk, opgesteld door de Vrouwenbond FNV, ten behoeve van het onderzoek van DIVA naar de mogelijkheid om te komen tot een standaard vrijwilligersovereenkomst voor het archiefwezen., 1999-2000; 3637
      - Memo van M.A. van de Giek aan producthoofden en projectleiders inzake de toezending van een brief van de staatssecretaris van het Ministerie van Onderwijs, Cultuur en Wetenschappen (OC&W) aan de Tweede Kamer over het beleidskader voor de Regionaal Historische Centra, met bijlage., 2000; 4089
        Ten behoeve van een voorlichtingsbijeenkomst inzake de reorganisatie
        Opmerkingen: Op dossier staat P1 Personeel-beleid (dat valt onder rubriek 1.2).
      - Memorandum van de adjunct-rijksarchivaris aan de afdelingshoofden inzake de toezending van de Nota "Flexibiliteit" en de "Waaier met wijzigingen in het ARAR in verband met de Wet Flexibiliteit en Zekerheid", met bijlagen., 2000; 4090
      - Procedure ten aanzien van de ziekmelding., z.d.; 4092; stuk
  - Productgroep Onderzoeks- en Expertisecentrum (OEC), 3.2
    - Project Nassause Domeinraad, 3.2.01
      Gestart als project van sectie 1.
      - Project Nassause Domeinraad (NDR); voorbereiding en uitvoering van werkzaamheden., 1992-1996; 5887-5888; 2 pakken
        Zie ook inv.nrs. 3541 (rubriek 3.3.2.5.2) en 5022 (rubriek 3.3.2.2)
        - Map 1., 5887
          Voornamelijk correspondentie en vergaderstukken van het Projectteam NDR
        - Map 2., 5888
      - Project Nassause Domeinraad; de voorbereiding en uitvoering van werkzaamheden in het kader van het project., 1995-1996; 3541
        Zie ook inv.nrs. 5022 (rubriek 3.3.2.2) en 5887 - 5888 (rubriek 4.2.3.2.10)
      - Nassause Domeinraad., 1999; 5022
        Zie ook inv.nr. 3541 (rubriek 3.3.2.5.2) en 5887 - 5888 (rubriek 4.2.3.2.10)
    - Project Bataafs-Franse tijd, 3.2.02
      Gestart als project van sectie 2.
      - Project Bataafs-Franse Tijd; voorbereiding en uitvoering van werkzaamheden., 1995-1996; 3538
      - Overleg over het Project Bataafs-Franse Tijd, waarbij uit de stukken niet duidelijk blijkt of in het kader van dit project een expositie plaats vindt bij het ARA., 1995-1996; 1318
    - Project Hof van Holland, 3.2.03
      Gestart als project van sectie 3.
      - Uitvoering van werkzaamheden in het kader van het Project Hof van Holland., 1995-1996; 3543
    - Project Nederland en het Marshallplan, 3.2.04
      Gestart als project van sectie 6.
      - Onderzoek van mogelijkheden van bijdragen aan de herdenking van "50 jaar Marshallhulp" (voorfase project)., 1996-1997; 3297
      - Marshallproject; uitvoering en afronding van werkzaamheden., 1996-1998; 2018
      - Documentatie, voorlichtingsmateriaal en artikelen in kranten en vakbladen in het kader van de herdenking van vijftig jaar Marshallplan., 1997; 3299; pak
        Opmerkingen: Bevat onder meer de onderzoeksgids "Nederland en het Marshallplan; een bronnenoverzicht en filmografie".
      - Uitvoering en afwikkeling van activiteiten in het kader van het Project "Nederland en het Marshallplan"., 1997; 3295
      - Voorbereiding, uitvoering en afwikkeling van activiteiten in het kader van de herdenking van vijftig jaar Marshallplan (april - juni)., 1997; 3298; pak
        Bevat 2 geluidsdragers en 1 foto
      - Voorbereiding van activiteiten in het kader van het Project "Nederland en het Marshallplan" (januari-april)., 1997; 3296
      - Documentatiemateriaal, verzameld door mw. E. van der Woude-Hettinga tijdens haar onderzoeksreis in het kader van het Marshallplan naar de Verenigde Staten in 1951., 6255; omslag
    - Project Gids archieven centrale regeringsorganen 1813-1940, 3.2.05
      ING-project
      - Brief van het hoofd van de Afdeling Dienstverlening, drs. M. Beekhuis, aan dhr. D. Haks van het Instituut voor Nederlandse Geschiedenis (ING) inzake de benoeming van leden van de begeleidingscommissie voor het Project "Historisch-institutionele gids voor de archieven van de centrale regeringsorganen 1813 - 1940"., 1995; 3585; stuk
    - Project Japangids, 3.2.06
      - Nederland - Japan., 1995-1999; 4444-4445, 4545; 3 pakken
        - Correspondentie, vergaderstukken, subsidieaanvragen en bijlagen (Annual Report 1996 - 1997, National Institute of Japanese Literature, Report of the research of Japanese archives in the United Kingdom en een fotoreportage), 1995-1997, 4444
          Bevat 4 foto's/kaartjes
          Oude code: 113
        - Project Japan-Nederland, in samenwerking met het Rijksinstituut voor Oorlogsdocumentatie (RIOD), 1995-1998, 4545; pak
          Oude code: 055
        - Correspondentie, vergaderstukken, subsidieaanvragen en bijlage (Historical research program on the relations between Japan and the Netherlands), 1996-1999, 4445
      - Stand van zaken met betrekking tot de uitvoering van werkzaamheden in het kader van het Project "Onderzoeksgids Japans-Nederlandse Betrekkingen"., 1998-2000; 3768
        In het kader van het Historical Research Program Japan and the Netherlands
      - Vergaderstukken van de Stuurgroep van het Historical Research Program on the relations between Japan and the Netherlands., 1999; 3639
    - Project Atlas Mutual Heritage, 3.2.07
      - De stand van zaken van de uitvoering van werkzaamheden in het kader van het Project "Atlas Mutual Heritage" door het ARA, in samenwerking met de Rijksdienst voor de Monumentenzorg (RDMZ) en de Stichting het Rijksmuseum Amsterdam (RMA), waarbij het beheer en de uitvoering in handen is van Alexander Art and Culture (AA&C)., 1997-2001; 3767
    - Project Joodse tegoeden, 3.2.08
      - Algemeen., 3.2.09.1
        - Nadere toegangen op het projectarchief Joodse tegoeden., z.d.; 3252
      - Onderzoek Commissie Kordes/Onderzoeksgids Joodse Oorlogsgetroffenen., 3.2.09.2
        - Stukken betreffende de vernietiging van archiefbescheiden van de Deutsche Revisions und Treuhand Aktiengesellschaft (DRT)., 1992-1998; 2067
        - Krantenartikelen en artikelen uit bladen met betrekking tot Joodse tegoeden., 1996-1998; 2175
        - Documentatie met betrekking tot de Joodse geschiedenis in Nederland (onder andere teksten van lezingen)., 1997; 2060
          Bevat ook stukken uit 1941 - 1942, 1956 en 1984
        - Medewerking aan het onderzoek van de Commissie Kordes naar de gebeurtenissen betreffende de verkoop van kleinoden afkomstig uit de kluis van de bank van Lippmann, Rosenthal en Co. (LiRo), door medewerkers van het Waarborgfonds en het Agentschap van het Ministerie van Financiën., 1997-1998; 2058; pak
        - Stukken betreffende de ontdekking van een gedeelte van het archief van Lippmann, Rosenthal en Co. (LiRo); memoranda en krantenknipsels., 1997-1998; 2059
        - Verzoek om onderzoek ten behoeve van Commissie Scholten (P.W. Klein)., 1997-1998; 3255
          Niet doorgegaan
        - Onderzoeksgids Archieven Joodse Oorlogsgetroffenen, ten behoeve van de Commissie Kordes., 1997-2001; div.nrs.; 1 pak, 43 omslagen en 3 delen
          - Onderzoek naar archieven van diverse instanties, personen en ministeries ten behoeve van de onderzoeksgids. 1997-1998, div.nrs.
            - Archieven van Joodse verenigingen en stichtingen, [1997 - 1998]., 2169
              Het zijn stukken uit 1945 - 1954, 1997; veel kopieën
            - Archieven inzake materiële oorlogsschade, [1998]., 2167
              Het zijn stukken uit onder meer 1942 - 1944, 1956 - 1957
            - Archieven inzake polisherstel van levensverzekeringen, 1998, 2170; pak
            - Algemene Rekenkamer, 1998, 2113
            - Centraal Afwikkelingsbureau Duitse Schade-uitkeringen (CADSU) (LiRo-kaartsysteem), 1998, 2128
            - Commissariaat-Generaal voor de Nederlandse Economische Belangen in Duitsland (CGR), 1998, 2120
            - Commissaris voor de Niet-commerciële Verenigingen en Stichtingen (CNCV), Niederländische Aktiengesellschaft für Abwicklung von Unternehmungen (NAGU), Niederländische Grundstückverwaltung (NGV), Bank voor Nederlandschen Arbeid (BvNA), Deutsche Revisions- und Treuhand-Aktiengesellschaft (DRT), Omnia Treuhand GmbH en Devisenschutzkommando Niederlande (DSK), 1998, 2127
              Onderdelen van het archief van het Nederlandse Beheersinstituut (NBI)
            - Commissie Aangifte Overlijden Vermiste Personen, 1997-1998, 2122
            - Dam, A. van en J.H. Sentener, 1998, 2133
              A. van Dam was notarisklerk te Winschoten en J.H. Sentener was commies ter gemeentesecretarie te Appingedam
            - De Nederlandsche Bank, 1998, 2117
            - Kabinet der Koningin, [1998]., 2114
            - Kamers van Koophandel en Fabrieken, [1998]., 2123
            - Koninklijke Broederschap der Notarissen in Nederland, 1998, 2131
            - Ministeries. 1998, div.nrs.
              - Ministerie van Algemene Zaken., 2105
              - Ministerie van Buitenlandse Zaken., 2106
              - Ministerie van Economische Zaken., 2107
              - Ministerie van Financiën., 2104
              - Ministerie van Financiën; agentschap., 2115
              - Ministerie van Justitie., 2109
              - Ministerie van Landbouw en Visserij., 2110
              - Ministerie van Overzeese Gebiedsdelen., 2111
            - Nederlands Israëlitische Gemeente te Rotterdam, 1998, 2164
            - Nederlandse Beheersinstituut, 1998, 2126
            - Nederlandse Militaire Missie in Duitsland, Sectie IV, [1998]., 2121
            - Raad voor het Rechtsherstel, 1998, 2125
            - Rijksinstituut voor Oorlogsdocumentatie (RIOD), 1998, 2099
            - Spier, E.; notaris, 1998, 2132
            - Stichting Joods Maatschappelijk Werk (JMW) en Stichting van Joodse Kerkgenootschappen en Sociale Organisaties in Nederland voor Schadevergoedingsaangelegenheden (Stichting JOKOS), 1998, 2165
            - Stichting Nederlands Kunstbezit (SNK), 1998, 2129
            - Stichting Teruggevoerde Diamant, 1998, 2163
          - Onvolledige bronnenoverzichten van het Ministerie van Financiën en het Rijksinstituut voor Oorlogsdocumentatie (RIOD), overzicht van de belangrijkste organen waarvan archieven geanalyseerd moeten worden (ingedeeld naar schema-Kordes) en een uitdraai van gegevens uit Archeion, 1997-1998, 2173
          - Overzicht van bij de bibliotheek van het Ministerie van Financiën aanwezige literatuur over rechtsherstel, met concepten, 1997-1998, 1688
          - Stukken betreffende niet in de gids vermelde archieven, alsmede aantekeningen en opmerkingen voor een eventuele tweede druk, 1997-2000, 2172
          - Aanbieding van tussentijdse rapportages van het onderzoek naar archieven betreffende de restitutie van tastbare goederen, welke tijdens de bezetting de Joden ontroofd zijn, aan de Commissie van Onderzoek LiRo-archieven (Commissie Kordes), alsmede de toezending van kopieën van de kopij van de onderzoeksgids, 1998, 2087
          - Correspondentie met het Ministerie van Onderwijs, Cultuur en Wetenschappen (OCW), Afdeling DCE, inzake het rapport en de onderzoeksgids van de Commissie-Kordes, 1998, 2684
          - Fotokopie van de onderzoeksgids, 1998, 2088; deel
            Noodexemplaar
          - Gebruik van de database van MS Access, 1998, 2073
            Bevat ook een concept-opzet aanpassing Japan-database ten behoeve van het project Onderzoeksgids Japans-Nederlandse Betrekkingen
          - Goedkeuring aan de opdrachtbevestiging van Krips BV ten aanzien van het drukken van de gids, 1998, 2086
          - Origineel van de onderzoeksgids, 1998, 2090; deel
          - Rapport "Theorie en praktijk van naoorlogs rechtsherstel en beheer" van mr. J.W. Kersten (juni 1987), [1998]., 2174; deel
          - Stukken betreffende de opdracht- en projectbeschrijving ten behoeve van de vervaardiging van de gids, 1998, 2069
          - Stukken betreffende financiële aangelegenheden met betrekking tot voor de gids verrichte werkzaamheden, 1998, 2071
          - Uitvoering van voorbereidende werkzaamheden ten behoeve van de publicatie van foto's in de gids, 1998, 2077
            Bevat 23 foto's en 6 negatieven
            Opmerkingen: Onder andere verzoeken aan instanties om de levering van foto's en verzoeken om toestemming tot publicatie van de foto's.
          - Vergaderstukken van werkoverleg van de Projectgroep Onderzoeksgids Archieven Oorlogsgetroffenen, 1998, 2070
            Het betreffen hier onder meer werkafspraken
          - De totstandkoming van de omslag van de gids, 1998-1999, 2079
          - Reacties naar aanleiding van de gids, 1998-2001, 2089
            Bevat krantenartikelen
          - Uitwerking van een voorstel voor een aanvullende gids op de Onderzoeksgids Joodse Oorlogsgetroffenen naar aanleiding van een verzoek van de Projectgroep Tegoeden Tweede Wereldoorlog van het Ministerie van Financiën, 1999-2001, 2091
            Dossier eindigt met voorstel af te zien van het voornemen om een gids samen te stellen
        - Memoranda inzake de raadpleging van het archief van de Stichting Nederlands Kunstbezit en van dossiers met betrekking tot Goudstikker., 1997-2002; 2181
        - Correspondentie met KPMG Amstelveen inzake op- en aanmerkingen op het tweede rapport van de Commissie Kordes., 1998; 2179
        - Fax aan KPMG Amstelveen inzake de toezending van een memo omtrent de procedure van de incidentele vernietiging zoals die gold in de periode waarin de Archiefwet 1962 van toepassing was, met bijlagen., 1998; 2178
        - De behandeling van op- en aanmerkingen van het Israël Instituut Onderzoek Verdwenen Joods Bezit en het Centraal Joods Overleg naar aanleiding van rapporten van de Commissie Scholten en van de Commissie Kordes., 1998-1999; 2180
          Bevat het tweede rapport van de Commissie van Onderzoek LiRo-archieven (Commissie-Kordes) genaamd: Archieven Tastbare goederen Claims
        - Deelname aan de "Washington Conference on Holocaust-Era Assets" an 30 november - 3 december 1998 en aan het symposium "Records and research relating to Holocaust-era assets" van 4 december 1998 in de National Archives (College Park, Maryland)., 1998-1999; 2198; pak
          Alsmede stukken over een bezoek van een delegatie van het US State Department en de US ambassade aan het ARA
        - Dossieronderzoek uit het archief van het Nederlands Beheersinstituut (NBI) ten behoeve van de Commissie Kordes., 1998-1999; 2177
        - Ingekomen stukken betreffende het onderzoek naar de terugkeer en opvang van verschillende categorieën slachtoffers van de Tweede Wereldoorlog door de Stichting Onderzoek Terugkeer en Opvang (SOTO)., 1998-2001; 2182
          Bevat onder andere stukken over het symposium "Terugkeer en opvang: een zaak van erkenning" van 7 december 1998 te Amsterdam
        - Advisering Digitaal Monument Joodse Gemeenschap., 1999-2003; 2205-2206; 2 pakken
          - Voorbereiding van het Digitaal Monument Joodse Gemeenschap in Nederland, 1999-2000, 2205
            Vergaderstukken van de Voorbereidingscommissie Digitaal Monument Joodse Gemeenschap?
          - Vergaderstukken van de Raad van Advies van de Stichting Digitaal Monument Joodse Gemeenschap in Nederland, 2000-2003, 2206
        - Deelname aan Vilnius International Forum on Holocaust Era Looted Cultural Assets van 3 - 5 oktober 2000 te Litouwen., 2000-2001; 2204; pak
        - Fotokopieën en aantekeningen betreffende onderzoek naar de verkoop van roerende goederen van het Waarborgfonds Rechtsherstel., z.d.; 2066
          Het zijn stukken uit de jaren 1957 - 1961, 1968 - 1970
        - Fotokopieën van stukken betreffende onderzoek naar vermogens van onbekende eigenaren en stortingen in de Consignatiekas., z.d.; 2062
          Het zijn stukken uit de jaren 1956 - 1957, 1969 - 1971
      - Bedrijvenonderzoek (NBI-archief) ten behoeve van Centraal Joods Overleg., 3.2.09.3
        - Onderzoek in en analyse van dossiers betreffende Joodse bedrijven in de archieven van het Nederlandse Beheersinstituut (NBI) in opdracht van het Centraal Joods Overleg (CJO)., 1998-1999; 2207
        - Ingekomen stukken van het Centraal Joods Overleg (CJO)., 1998-2000; 2208
        - Medewerking aan medewerkers van het Centraal Meldpunt Joodse Oorlogsclaims (CMJO) bij onderzoek in bedrijfsdossiers van het Nederlandse Beheersinstituut (NBI), alsmede goedkeuring aan het verzoek van de Stichting Individuele Verzekeringsaanspraken Sjoa om directe toegang tot raadpleging van de kaartenbakken van het Centraal Testamenten Register (CTR)., 1999-2001; 2209
      - Informatieverstrekking Joodse tegoeden aan Ministerie van Financiën., 3.2.09.4
        - Correspondentie inzake de verstrekking aan derden van kopieën van LiRo-lijsten, houdende kostbaarheden en schilderijen., 1998-1999; 2365
        - Onderzoek naar de achtergrond van HSSPF-lijsten; registratie Joden (1941 - 1942)., 1998-2001; 2579
          Het zijn kopieën van stukken uit 1941 - 1942, 1945 - 1946
        - Verstrekking van informatie aan derden met betrekking tot tegoeden van Joodse oorlogsslachtoffers., 1998-2001; 2291-2292; 1 pak en 1 omslag
          - 1998-1999, 2291
          - 2000-2001, 2292; pak
        - Krantenknipsels inzake de financiële tegemoetkoming aan de Joodse gemeenschap., 1999-2000; 2608
        - Onderzoek naar de financiële afwikkeling van de Sicherheitsdienst., 2000; 2375
        - Stukken betreffende de Werkgroep Onbekende Kinderen (Hans van de Broeke)., 2000; 2372
          Namenlijsten van onbekende kinderen die het laatste transport uit Westerbork overleefden
        - Vergaderstukken van het brievenoverleg Tegoeden Tweede Wereldoorlog., 2000; 2639
        - Voorbereiding van de verfilming van de kaartsystemen van Centraal Afwikkelingsbureau Duitse Schade-uitkeringen (CADSU-II) en Liquidatie Van Verwaltung Sarphatistraat (LVVS)., 2000; 2418
        - Onderzoek in het archief van de Commissie Oorlogspleegkinderen (OPK)., 2000-2001; 2580
        - Vergaderstukken van de Werkgroep Verificatie van de Stichting Marot., 2000-2001; 2416; pak
        - Totstandkoming van een gebruiksovereenkomst met de Stichting Marotgelden Overheid inzake terbeschikkingstelling van het kaartsysteem van de Wiedergutmachungsämter von Berlin (genaamd 9WGÄ/NL-Kartei of CADSU-I-kaartsysteem), alsmede het gebruik van het CADSU-I-bestand door KPMG., 2000-2002; 2578
        - Beschrijving van archieven in het ARA welke bij de verificatie gebruikt kunnen worden., 2001; 2581
        - Beschrijving van voogdijregisters., 2001; 2595
      - Informatiebemiddeling Wiedergutmachungsarchieven in Berlijn., 3.2.09.5
        - Onderzoek naar de Wiedergutmachungsarchieven in Berlijn., 1998-1999; 2700; pak
          Bevat foto's en negatieven
        - De totstandkoming en uitvoering van een regeling met de Oberfinanzdirektion Berlin (OFD) en de Wiedergutmachungsämbter von Berlin (WGÄ) inzake het gebruik van de Wiedergutmachungsarchieven met betrekking tot Nederland (zogenaamde 9WGA/NL-dossiers)., 1998-2000; 2766; pak
        - Documentatie en voorbeelden van Berlijnse kopiedossiers., 1998-2000; div.nrs.; 9 delen, 12 pakken en 11 omslagen
          - Documentatie met betrekking tot Archiv für Wiedergutmachungssachen, [1998 - 2000]., 2836; omslag
          - (Onderzoeks)gidsen van de Studiecommissie Joodse Goederen te België. 1999-2000, div.nrs.
            - De vereffening van de Brüsseler Treuhandgesellschaft (20 oktober), 1999, 3000; deel
              Auteur: Rudi van Doorslaer
            - Guide de recherche 'Les compagnies d'assurances sur la vie; de 1940 à nos jours' (25 juni), 1999, 2998; deel
              Auteur: Alain Kapper
            - Onderzoeksgids van de financiële instellingen van WO-II tot vandaag (20 mei), 1999, 2999; deel
              Auteur: Eva Kongs
            - Tussentijdse onderzoeksgids met betrekking tot de joodse goederen in België tijdens en na de Tweede Wereldoorlog (20 mei), 1999, 3003; deel
              Auteur: Fanny Coeckelbergh
            - Joods vastgoed in België: roof en restitutie (1940 - 1943) (31 januari), 2000, 2996; deel
            - Opsporing nabestaanden van Holocaustslachtoffers (14 februari), 2000, 3002; deel
          - Uitdraaien van Internet met betrekking tot het Berlijns archief, 2000, 2835; omslag
          - D I-IV-claims; kopieën van claims, voorbeelddossiers en rolboeken D I-IV, z.d., 2964
            Het gaat om claims ten aanzien van geroofde of onder dwang verkochte diamantvoorraden
            Opmerkingen: Het zijn stukken uit 1959 - 1972, 1974, 1977.
          - Eindverslag betreffende de taken van het Centraal Afwikkelingsbureau Duitse Schade-uitkeringen (CADSU), z.d., 2823; deel
            Het eindverslag is gemaakt in 1966
          - Exemplaar van Antisemitism Research (fall 1999, volume 3, number 1), z.d., 2834; omslag
          - Fotokopieën van Karteikarten die digitaal onleesbaar zijn, z.d., 2989
          - Härtefälle; formulieren en voorbeelddossiers meubilair en sieraden, z.d., 2962; omslag
            Stukken uit 1966 - 1967, 1970 - 1972